【裁判字號】    97,上易,2784
【裁判日期】    971128
【裁判案由】    傷害
【裁判全文】
臺灣高等法院刑事判決                97年度上易字第2784號
上  訴  人
即  被  告  乙○○
上列上訴人因傷害案件，不服台灣板橋地方法院九十七年度易字
第一三四○號，中華民國九十七年九月二十五日第一審判決（起
訴案號：台灣板橋地方法院檢察署九十七年度偵字第一○○八三
號），提起上訴，本院判決如下：
    主  文
上訴駁回。
    理  由
一、按不服地方法院之第一審判決而上訴者，應向管轄第二審之
    高等法院為之。上訴書狀應敘述具體理由。上訴書狀未敘述
    上訴理由者，應於上訴期間屆滿後二十日內補提理由書於原
    審法院，逾期未補提者，原審法院應定期間先命補正。第二
    審法院認為上訴書狀未敘述理由或上訴有第三百六十二條前
    段之情形者，應以判決駁回之，但其情形可以補正而未經原
    審法院命其補正者，審判長應定期間先命補正。刑事訴訟法
    第三百六十一條、第三百六十七條，分別定有明文。所謂不
    服第一審判決之具體理由，係指依據卷內訴訟資料，具體指
    摘第一審判決關於認定事實、適用法律及量刑等項，有違法
    或不當之情形而言，此為提起第二審上訴之法定要件。倘上
    訴人之上訴書狀或補提之上訴理由書，雖有敘述上訴理由，
    惟並未具體敘述第一審判決有上述違法、不當情形，即與未
    敘述具體理由無異，所為上訴，即不符合上訴之法定要件。
二、經查，上訴人即被告乙○○前因傷害及恐嚇案件，經原審分
    別於民國九十四年八月二十九日、九十五年六月十六日，以
    九十四年度訴字第八二五號、九十五年度易字第五一四號，
    判處有期徒刑一年六月、五月確定，嗣經原審以九十五年度
    聲字第二七八三號裁定應執行有期徒刑一年十月，於九十六
    年一月十日縮刑期滿執行完畢。詎仍基於傷害之犯意，於九
    十七年二月二十三日下午一時三十分許，在台北縣三重市○
    ○○街「信義公園」前門內，因不滿告訴人甲○向其催討新
    台幣（下同）二百元之債務，乃以右手毆打其臉頰，致告訴
    人受有兩側臉頰瘀血腫及左側臉頰破皮約一點零Ｘ零點一公
    分之傷害等事實，已據被告於原審審理時坦承不諱（原審卷
    第六十九頁），核與告訴人於警、偵訊時證述之情節相符（
    九十七年度偵字第一○○八三號卷第七頁、第八頁、第二十
    一頁），並有石保順醫院九十七年二月二十三日診斷證明書
    在卷可稽（同前偵查卷第九頁），足認被告之自白係與事實
    相符。從而，本案事證明確，被告犯行堪以認定。原審依被
    告於準備程序中之有罪陳述，適用簡式審判程序，據以論罪
    科刑，判決被告「犯傷害罪，累犯，處拘役二十五日，如易
    科罰金，以新台幣一仟元折算一日。」從形式審查，並無違
    背法令之情形。
三、本件被告提起上訴，上訴理由僅略稱：「本人並非有傷害甲
    ○之犯意，而係不經意揮手行為，而造成甲○跌倒，並非他
    所說的用右手毆打其臉頰」等語，惟被告於九十七年六月二
    十五日原審準備程序，經法官訊問：「對於檢察官所陳述之
    起訴事實是否認罪？），被告回答：「承認有檢察官所提起
    訴之事實，我與告訴人談好和解條件，請求改期…」（原審
    卷第四十一頁），於九十七年九月十一日原審審理時亦係供
    承：「我承認在九十七年二月二十三日下午一時三十五分許
    ，在信義公園前門用右手毆打告訴人致其受傷」（原審卷第
    六十六頁）、「我承認檢察官起訴之犯罪事實」（原審卷第
    六十九頁），嗣上訴主張「係不經意揮手行為，造成甲○跌
    倒」，未依據內訴訟資料或提出新事證，指摘或表明第一審
    判決有何足以影響判決本旨之不當或違法，而構成應予撤銷
    之具體事由，依前揭說明，本件上訴不合上訴之法定要件，
    應予駁回，並不經言詞辯論為之。
四、依刑事訴訟法第三百六十七條前段、第三百七十二條，判決
    如主文。
中    華    民    國    97    年    11    月    28    日
            刑事第十三庭  審判長法  官   曾德水
                                法  官   趙文卿
                                法  官   林婷立
以上正本證明與原本無異。
不得上訴。
                                書記官   王增華
中    華    民    國    97    年    12    月    1     日
附錄本案論罪科刑法條：
中華民國刑法第二百七十七條第一項
傷害人之身體或健康者，處三年以下有期徒刑、拘役或一千元以
下罰金。


司法院資訊處製作；財團法人民間司法改革基金會備份。
